---
title: "Laboratorio 3"
author: "Oliver Mazariegos, Rafael Leon y Alejandro Vasquez"
date: "07/10/2018"
output: 
  html_document:

    number_sections: false

    toc: true

    fig_width: 8

    fig_height: 6
    
    self_contained: true
    
    df_print: kable

    theme: cosmo

    highlight: tango

    code_folding: show
---

```{r setup, include=FALSE}
knitr::opts_chunk$set(echo = TRUE)
library(dplyr)
library(tidyr)
library(RCurl)
library(tm)
library(wordcloud)
library(quanteda)
library(ggplot2)
library(stringr)
library(highcharter)
library(plotly)
library(lubridate)
library(gridExtra)
library(leaflet)
library(tidytext)

# Cargar el dataset

reviewsT <- read.csv("data/GrammarandProductReviews.csv", encoding = "UTF-8")
reviews = sample_n(reviewsT, 20000)

```

#Analisis Exploratorio

## Reviews

Para realizar el siguiente analisis de sentimientos utilizaremos una muestra aleatoria de 30% de los datos.
Para poder analizar cada review del dataset utilizaremos `VectorSource` y luego realizaremos el corpus.

```{r titulos}
texto = paste(reviews$reviews.text, collapse = " ")
review_source = VectorSource(texto)
corpus = Corpus(review_source)
```

## Limpieza de Datos

Para la limpieza de datos realizaremos los siguientes pasos.  

* Pasar todo a minusculas.
* Remover los simbolos de puntuacion.
* Remover los numeros.  
* Remover los espacios en blanco.  
* Remover los StopWords

```{r limpieza, warning=F}
corpus = tm_map(corpus,content_transformer(tolower))
corpus = tm_map(corpus,content_transformer(removePunctuation))
corpus = tm_map(corpus,content_transformer(removeNumbers))
corpus = tm_map(corpus,stripWhitespace)
corpus = tm_map(corpus,removeWords,tm::stopwords(kind="en"))
```

## Document Term Matrix

La matriz de terminos nos ayudara a obtener una lista de cada palabra por separado.

```{r dtm}
dtm = DocumentTermMatrix(corpus)
dtm2 = as.matrix(dtm)
```

## WordCloud e Histograma

Con la matriz de terminos realizada, representemos con una nube de palabras las palabras que mas se repiten y veremos con un grafico de barras la frecuencia de estas mismas.


```{r wordCloud}
freq_word = colSums(dtm2)
freq_word = sort(freq_word, decreasing = T)
words = names(freq_word)

#plot
wordcloud(words[1:200], freq_word[1:200], random.order = F, colors = brewer.pal(8,'Dark2'))

#histogram
freq_matrix = as.matrix(freq_word)
colnames(freq_matrix) = 'n'
cuantos = freq_matrix
freq_matrix = c(row.names(freq_matrix),cuantos)

barplot(head(freq_word,30), horiz = T, las = 1, col = c(1:30))
```

Podemos observar que las palabras que mas se repiten son positivas, esto refleja una reaccion/relacion positiva con los productos. Eso quiere decir que son pocas las personas insatisfechas que realizan un review en el producto.

# Analisis de Sentimientos

De primero hagamos un conteo de palabras.

```{r conteo}
reviews2 = reviews %>%
  mutate(rowID = row_number())

reviews2$reviews.text = as.character(reviews$reviews.text)
sentimientos = reviews2 %>%
  unnest_tokens(word,reviews.text) %>%
  anti_join(stop_words) 

sentimientos %>%
  count(word,sort = T) %>%
  head(.,10)

```

## AFINN-BING-NRC

Calcularemos los sentimientos para cada uno de los reviews usando los diccionarios de AFINN, BING, NRC.

```{r afinn, warning=F, message=F}
sentimientos_affinn = sentimientos %>%
  inner_join(get_sentiments('afinn'),by = "word") %>%
  group_by(rowID) %>%
  summarise(score_affin = sum(score)) %>%
  ungroup()

sentimientos_bing = sentimientos %>%
  inner_join(get_sentiments("bing"),by="word") %>%
  count(rowID, sentiment) %>%
  spread(sentiment,n,fill = 0) %>%
  mutate(score_bing=positive-negative) %>%
  select(-positive,-negative) %>%
  ungroup()

sentimientos_nrc = sentimientos %>%
  inner_join(get_sentiments("nrc"),by="word") %>%
  count(rowID,sentiment) %>%
  spread(sentiment,n,fill = 0) %>%
  setNames(c(names(.)[1],paste0('nrc_',names(.)[-1]))) %>%
  mutate(score_nrc = nrc_positive - nrc_negative) %>%
  ungroup()

sentimientos_todo = Reduce(full_join, list(sentimientos_affinn,sentimientos_bing,sentimientos_nrc)) %>%
  mutate_each(funs(replace(.,which(is.na(.)),0)))


sentimientos_todo %>%
  gather(emotion,intensity,starts_with("nrc_")) %>%
  filter(intensity > 0) %>%
  mutate(Emotion = substring(emotion,5)) %>%
  ggplot(aes(x=score_affin,y=score_bing)) +
  geom_hex(bins = 4) +
  facet_wrap(~Emotion, nrow = 2) +
  ggtitle("Emociones en los Reviews")
```

Se puede observar que hay mucha tendencia en emociones positivas, de confianza y de alegria, aunque se puede ver que el disgusto y emociones negativas estan presentes.

## Analisis por producto

Ahora veamos que tan positivos o negativos son los reviews de cada producto. Para esto haremos una sumatoria del punteo de BING. Mientras mas alto el puntaje mas positivos son sus opiniones y entre menor sea mas negativo es.

```{r message=F,warning=F}
reviews$reviews.text = as.character(reviews$reviews.text)
prueba = reviews

sentimientos = prueba %>%
  unnest_tokens(word,reviews.text) %>%
  anti_join(stop_words) 


sentimientos_bing = sentimientos %>%
  inner_join(get_sentiments("bing"),by="word") %>%
  count(name, sentiment) %>%
  spread(sentiment,n,fill = 0) %>%
  mutate(score_bing=positive-negative) %>%
  select(-positive,-negative) %>%
  ungroup()

sentimientos_bing = sentimientos_bing[order(sentimientos_bing$score_bing,decreasing = T),]
```

### Productos mas positivos. Top 10

```{r positivosP}
head(sentimientos_bing,10)
```

### Productos mas negativos. Bottom 10

```{r negativosP}
tail(sentimientos_bing,10)
```

## Usuarios y sus reviews

```{r usuarios}
sentimientos_bing = sentimientos %>%
  inner_join(get_sentiments("bing"),by="word") %>%
  count(reviews.username, sentiment) %>%
  spread(sentiment,n,fill = 0) %>%
  mutate(score_bing=positive-negative) %>%
  select(-positive,-negative) %>%
  ungroup()

sentimientos_bing = sentimientos_bing[order(sentimientos_bing$score_bing,decreasing = T),]
```

### Usuarios mas Positivos

```{r usuariosPositivos}
head(sentimientos_bing,10)
```

### Usuarios mas Negativos

```{r usuariosNegativos}
tail(sentimientos_bing,10)
```

## Calidad de los Productores segun Reviews

```{r productores}
sentimientos_bing = sentimientos %>%
  inner_join(get_sentiments("bing"),by="word") %>%
  count(manufacturer, sentiment) %>%
  spread(sentiment,n,fill = 0) %>%
  mutate(score_bing=positive-negative) %>%
  select(-positive,-negative) %>%
  ungroup()

sentimientos_bing = sentimientos_bing[order(sentimientos_bing$score_bing,decreasing = T),]
```

### Mejores Productores (mas positivos)

```{r productoresPositivos}
head(sentimientos_bing)
```

### Peores Productores (mas negativos)

```{r productoresNegativos}
tail(sentimientos_bing)
```

# Estrategia de Negocios

En el analicis anterios, la productora con peores opiniones sobre sus produtos es `Nexxus Beauty Products`. Esta productora solo realiza un solo producto el cual es: `r as.character(unique(reviews[reviews$manufacturer == 'Nexxus Beauty Products','name']))  `. Veamos que palabras son las mas usadas para poder dar una recomendacion a `Nexxus Beauty Products` para mejorar sus productos.

```{r peor}
prueba = reviews[reviews$manufacturer == 'Nexxus Beauty Products',]

texto = paste(prueba$reviews.text, collapse = " ")
review_source = VectorSource(texto)
corpus = Corpus(review_source)

#limpieza
corpus = tm_map(corpus,content_transformer(tolower))
corpus = tm_map(corpus,content_transformer(removePunctuation))
corpus = tm_map(corpus,content_transformer(removeNumbers))
corpus = tm_map(corpus,stripWhitespace)
corpus = tm_map(corpus,removeWords,tm::stopwords(kind="en"))

#dtm
dtm = DocumentTermMatrix(corpus)
dtm2 = as.matrix(dtm)

#frecuencia de palabras
freq_word = colSums(dtm2)
freq_word = sort(freq_word, decreasing = T)
words = names(freq_word)

#plot
wordcloud(words[1:200], freq_word[1:200], random.order = F, colors = brewer.pal(8,'Dark2'))

#histogram
freq_matrix = as.matrix(freq_word)
colnames(freq_matrix) = 'n'
cuantos = freq_matrix
freq_matrix = c(row.names(freq_matrix),cuantos)

barplot(head(freq_word,30), horiz = T, las = 1, col = c(1:30))
```

## Nota al Manufactor

Mucha gente esta hablando sobre su formula y sobre el gel. Le recomiendo realizar un gel mas agradable para el publico. Tambien mencionan mucho los efectos en el pelo colocho por lo que les recomiendo hacer pruebas en los distintos tipos de pelo. Ademas tambien el olor es mencionado muchas veces por lo que tambien recomiendo probar nuevas fragancias para los clientes.
